【裁判字號】    90,訴易,22
【裁判日期】    900515
【裁判案由】    侵權行為損害賠償
【裁判全文】
臺灣高等法院民事判決  九十年度訴易字第二二號
      原      告    乙○○
      訴訟代理人    陳相如
      被      告    甲○○
右當事人間因被告傷害案件，經原告提起刑事附帶民事訴訟，請求侵權行為損害賠償
事件，經本院刑事庭移送，爰判決如左：
被告應給付原告新台幣壹拾萬元及自民國八十九年十一月二十三日起至清償日止，按
年息百分之五計算之利息。
原告其餘之訴駁回。
訴訟費用由被告負擔十分之一，餘由原告負擔。
原告假執行之聲請駁回。
甲、原告方面：
一、聲明：(一)被告應給付原告新臺幣（下同）一百萬元，及自民國（下同）八十九年
    九月二十五日起至清償日止，按年息百分之五計算之利息。(二)願供擔保，請准宣
    告假執行。
二、陳述：
  (一)被告係原告之配偶，於八十九年十二月二十八日，在台北縣板橋市○○路○段一
    七四巷一八六弄十四號家中，雙方因細故發生爭執，被告竟持木條毆打原告之腿
    部，致原告腿部受有左、右橈骨骨折及右大腳趾遠端趾骨折之傷害。被告因此所
    涉及刑責部分，業經本院以八十九年度上易字第二八九０號，依傷害罪名，判處
    有期徒刑四月確定。
  (二)原告受傷後，在醫院治療，支出醫療費用三十萬元。
  (三)原告因受傷不能工作，受有工作收入損失二十萬元。
  (四)原告因身體受傷，精神及肉體上感受莫大痛苦，故請求賠償非財產上損害之慰藉
    金五十萬元。
乙、被告方面：
一、聲明：原告之訴駁回。
二、陳述：
  (一)原告受傷乃自己跌倒所致，與被告無涉。況原告就醫療費用支出並未舉證以實其
    說。
  (二)原告本即無工作，自無工資損失。
  (三)原告無故離家，棄家庭於不顧，在外廝混，致被告心理承受巨大傷痛，精神上亦
    受有損害。如認原告主張慰藉金有據，被告主張與之抵銷。
丙、本院依職權調閱本院八十九年度上易字第二八九０號被告傷害案件偵審全卷。
      理      由
一、本件原告起訴主張被告於八十七年十二月二十八日，在前開家中，持木條毆打伊
    ，致伊受有左橈骨中端骨折、右橈骨遠端骨折及右大腳指遠端骨折等傷害之事實
    ，業據其提出診斷書為證，並經證人即原告之胞弟胡天國及弟媳吳惜在刑事訴訟
    偵查中到庭一致證述：有聽見被告向警察承認有打原告等語（見臺灣板橋地方法
    院檢察署八十八年度偵子第一七一七三號偵查卷第一０六頁），而被告因此所涉
    及刑責部分，亦經刑事法院依傷害罪名，判處有期徒刑四月確定，有本院八十九
    年度上易字第二八九０號刑事判決可憑，自堪認為真實。雖被告辯稱係原告自行
    跌倒所致云云，惟依刑事法院囑託法務部法醫研究所鑑定結果，認原告所受傷勢
    ，以經毆打所致較自行跌倒之可能性為高（見本院卷第六頁），而被告復不能舉
    證證明原告係如何自行跌倒受傷，是其所辯，自不足取。
二、被告既對原告有故意不法侵權之行為，則原告本於侵權行為之法則，請求被告負
    損害賠償責任，即屬有據。惟查原告請求被告賠償醫療費用三十萬元部分，既不
    能提出業已支出該項醫療費用之收據以資證明，嗣復自認該項醫療費用均係其子
    所支付（見本院卷第十八頁），顯難認其受有上開醫療費用支出之損害，故其所
    為此部分之請求，即屬無據。又查原告另請求被告賠償其因受傷不能工作，所受
    之工作收入損失二十萬元。惟查原告既自認並未在外工作（見本院卷第十七頁）
    ，自無何工作收入損失可言，故其所為此部分之請求，亦屬無據。末查原告因被
    告之侵權行為，受有腿部骨折之傷害，其身體及精神上必感受痛苦，不言可喻，
    原告請求被告賠償非財產上損害之慰藉金，揆諸民法第一百九十五條第一項前段
    規定，應屬有據，爰斟酌兩造之身份、地位、經濟狀況（見本院卷第十七頁及第
    十八頁）及原告所感受之痛苦等一切情狀後，認其請求賠償之金額以十萬元為適
    當。
三、從而，原告本於侵權行為之法則，請求被告給付十萬元，及自刑事附帶民事訴訟
    起訴狀繕本送達之翌日即八十九年十一月二十三日起至清償日止，按年息百分之
    五計算之利息部分，自屬應予准許；至超過上開部分原告之請求，即屬不應准許
    。至被告抗辯因原告外遇，致伊亦受有非財產上之損害，自得請求原告賠償慰藉
    金，而與原告所得請求之慰藉金相抵銷云云，惟被告始終不能舉證證明原告有何
    外遇事實，自不足取。又原告請求被告自八十九年九月二十五日起至清償日止，
    按年息百分之五計算利息，惟查被告係於八十九年十一月二十二日始收受原告之
    刑事附帶民事訴訟起訴狀繕本（見本院附民卷第四－一頁），自應自被告收受該
    繕本送達之翌日起算（參照民法第二百二十九條第二項規定）。併此說明。又本
    件經此判決後，即告確定，自無宣告假執行之必要，是原告所為假執行之聲請，
    亦屬不應准許。
四、結論：本件原告之訴為一部有理由，一部無理由，依民事訴訟法第七十九條但書
    ，判決如主文。
中      華      民      國    九十      年      五      月      十五    日
                                  臺灣高等法院民事第十三庭
                                      審判長法  官  林  鄉  誠
                                            法  官  陳  駿  璧
                                            法  官  謝  碧  莉
右正本係照原本作成。
不得上訴。
中      華      民      國    九十      年      五      月    二十一    日
                                            書記官  曹  聖  德


司法院資訊處製作；財團法人民間司法改革基金會備份。
